【裁判字號】    99,裁,1441
【裁判日期】    990624
【裁判案由】    新式樣專利舉發
【裁判全文】
最  高  行  政  法  院  裁  定
                                      99年度裁字第1441號
上  訴  人  祥峰實業股份有限公司
代  表  人  甲○○
訴訟代理人  邱南英律師
被 上訴 人  經濟部智慧財產局
代  表  人  王美花
參  加  人  丙○○
訴訟代理人  楊祺雄律師
            劉法正律師
上列當事人間新式樣專利舉發事件，上訴人對於中華民國99年2
月25日智慧財產法院98年度行專訴字第111號行政判決，提起上
訴，本院裁定如下：
    主  文
上訴駁回。
上訴審訴訟費用由上訴人負擔。
    理  由
一、按依據智慧財產案件審理法第32條規定提起上訴者，即應適
    用行政訴訟法關於上訴審程序相關規定。對於智慧財產法院
    行政判決之上訴，非以其違背法令為理由，不得為之，行政
    訴訟法第242條定有明文。依同法第243條第1項規定，判決
    不適用法規或適用不當者，為違背法令；而判決有同條第2
    項所列各款情形之一者，為當然違背法令。是當事人對於智
    慧財產法院行政判決上訴，如依行政訴訟法第243條第1項規
    定，以智慧財產法院判決有不適用法規或適用不當為理由時
    ，其上訴狀或理由書應有具體之指摘，並揭示該法規之條項
    或其內容；若係成文法以外之法則，應揭示該法則之旨趣；
    倘為司法院解釋或本院之判例，則應揭示該判解之字號或其
    內容；如以行政訴訟法第243條第2項所列各款情形為理由時
    ，其上訴狀或理由書，應揭示合於該條項各款之事實。上訴
    狀或理由書如未依此項方法表明，或其所表明者與上開法條
    規定不合時，即難認為已對智慧財產法院行政判決之違背法
    令有具體之指摘，其上訴自難認為合法。
二、本件上訴人對於智慧財產法院98年度行專訴字第111號行政
    判決（下稱原判決）提起上訴，雖略以：(一)證據2之封面僅
    有立體圖，未揭示系爭專利所組成之其他各面圖，無法觀察
    整體形狀是否與系爭專利之圖示相同，不足以證明系爭專利
    欠缺進步性；且證據2之側邊有其他顏色之配置形成雙色外
    觀，並於其側邊之後面形成凹凸形狀，與系爭專利之側邊為
    光滑狀態完全不同，然原審未糾正被上訴人之錯誤，顯錯誤
    解釋專利法第123條第2項規定之新式樣專利範圍；(二)證據2
    第8頁所揭示者為一種3D立體圖之藍色連接器，該連接器係
    由藍色塑膠本體組成，亦即證據2第8頁僅揭示藍色塑膠本體
    之外觀，未揭示有任何端子，既不存在端子，即非屬於專利
    審查基準所稱之先前技藝，不得與系爭專利之端子比較，但
    原判決一再指陳證據2第8頁之連接器存在有端子，實質上所
    指端子，係屬於連接器之藍色塑膠本體，並非端子，此可由
    上證1之比較圖即可得知；既然證據2第8頁欠缺系爭專利之
    「三均勻分布之ㄇ型槽夾合鳳梨紋路之端子」，而被上訴人
    撤銷系爭專利之依據，乃是將證據2之封面與第8頁之連接器
    加以組合而成，則原審依經驗法則即應予糾正其錯誤，原審
    未予糾正，顯有違經驗法則與證據法則，及有重要事項漏未
    斟酌，與違背有效之專利審查基準所稱「不同技術不得成為
    組合之證據」之情形；(三)被上訴人界定系爭專利之形狀特徵
    時，僅以系爭專利之本體與證據2比較，而故意或過失忽略
    系爭專利之申請專利範圍係指一「如圖所示之連接器之新式
    樣」，且系爭專利之創作說明已明確指陳包含「本體與端子
    」兩者共同組成之新式樣特徵，是被上訴人顯然對於有利於
    上訴人之證據部分，未於理由中說明，且該有利於上訴人之
    證據，若被上訴人未為採納並採為有利於上訴人之理由，亦
    未於理由中說明，顯然與法有違；(四)系爭專利並未違反專利
    法第110條第4項規定，被上訴人未加詳查，遽為舉發成立之
    處分，而撤銷系爭專利權，顯非適法，原審未予糾正，自屬
    違法欠當等語，為其論據。惟核上訴狀所載內容，或係重述
    其在原審業經主張而為原判決摒棄不採之陳詞，或係就原審
    取捨證據、認定事實之職權行使事項，指摘其為不當，或係
    就原審所為論斷或駁斥其主張之理由，泛言原判決錯誤解釋
    專利法第123條第2項規定，及違反專利審查基準之規定，而
    未具體表明原判決究竟有如何合於不適用法規或適用不當、
    或有行政訴訟法第243條第2項所列各款之情形，尚難認為已
    對原判決之如何違背法令有具體之指摘。依首揭規定及說明
    ，應認其上訴為不合法，應予駁回。
三、據上論結，本件上訴為不合法。依行政訴訟法第249條第1項
    前段、第104條、民事訴訟法第95條、第78條，裁定如主文
    。
中    華    民    國    99    年    6     月    24    日
                    最高行政法院第四庭
                        審判長法官  劉  鑫  楨
                              法官  侯  東  昇
                              法官  林  文  舟
                              法官  曹  瑞  卿
                              法官  陳  鴻  斌

以  上  正  本  證  明  與  原  本  無  異
中    華    民    國    99    年    6     月    24    日
                              書記官  吳  玫  瑩

司法院資訊處製作；財團法人民間司法改革基金會備份。
